【裁判字號】    94,訴,496
【裁判日期】    950331
【裁判案由】    違反毒品危害防制條例
【裁判全文】
臺灣嘉義地方法院刑事判決               94年度訴字第496號
公  訴  人  臺灣嘉義地方法院檢察署檢察官
被      告  甲○○
上列被告因違反毒品危害防制條例案件，經檢察官提起公訴（臺
灣嘉義地方法院檢察署九十四年度毒偵字第九九二號），及移送
併辦（臺灣臺南地方法院檢察署九十四年度營毒偵字第三五四號
、臺灣嘉義地方法院檢察署九十五年度毒偵字第三三號），本院
合議庭裁定改依簡式審判程序審理，判決如下：
    主  文
甲○○連續施用第一級毒品，累犯，處有期徒刑壹拾月，扣案之
第一級毒品海洛因玖包（合計淨重壹肆點參捌公克）沒收銷燬之
，上開第一級毒品海洛因外包裝袋玖個、注射針筒陸支、美娜水
陸瓶、美娜水空瓶肆個、夾練袋壹個及電子磅秤壹台均沒收；又
連續施用第二級毒品，累犯，處有期徒刑伍月，扣案之第二級毒
品甲基安非他命參包（驗餘淨重貳點零肆伍貳公克）沒收銷燬之
，上開第二級毒品甲基安非他命外包裝袋參個、吸食器壹組及電
子磅秤壹台均沒收。應執行有期徒刑壹年貳月，扣案之第一級毒
品海洛因玖包（合計淨重壹肆點參捌公克）及第二級毒品甲基安
非他命參包（驗餘淨重貳點零肆伍貳公克）均沒收銷燬之，上開
第一級毒品海洛因外包裝袋玖個、第二級毒品甲基安非他命外包
裝袋參個、注射針筒陸支、美娜水陸瓶、美娜水空瓶肆個、夾練
袋壹個、電子磅秤壹台及吸食器壹組均沒收。
    事  實
一、甲○○前於民國九十年間因施用毒品案件，經臺灣臺南地方
    法院以九十年度毒聲字第一五一九號裁定送勒戒處所觀察、
    勒戒後，認無繼續施用毒品之傾向，於九十年八月十三日執
    行完畢，復因犯贓物罪及竊盜罪，經臺灣臺南地方法院於九
    十一年十一月十一日以九十一年度易字第一三七○號判決分
    別處有期徒刑二月及四月確定，又因施用第一級毒品罪經臺
    灣臺南地方法院於九十二年四月十五日以九十二年度訴字第
    三一三號判決處有期徒刑八月確定，上開三罪經臺灣臺南地
    方法院以九十二年度聲字第一二○三號裁定定應執行之刑有
    期徒刑一年，而於九十三年七月三十一日縮刑期滿執行完畢
    。詎仍不知悔改，於觀察、勒戒執行完畢釋放後五年內，基
    於施用第一級毒品海洛因之概括犯意，自九十三年十二月底
    某日起至九十四年十二月三十一日上午十一時許止，在其所
    駕自用小客車上、臺南縣新營市○○街五七之三號住處、住
    處附近公共廁所內及友人劉文龍嘉義縣水上鄉南和村後寮六
    一之一六號住處，以注射針筒內放置第一級毒品海洛因加水
    或美娜水稀釋後注射之方式，連續施用第一級毒品海洛因多
    次，另基於施用第二級毒品甲基安非他命之概括犯意，自九
    十四年五月下旬某日起至同年八月一日止，在其所駕自用小
    客車上、臺南縣新營市○○街五七之三號住處、住處附近公
    共廁所內及友人劉文龍嘉義縣水上鄉南和村後寮六一之一六
    號住處，以將甲基安非他命（起訴書誤載為安非他命）置入
    玻璃球內加熱燒烤吸食煙霧之方式，連續施用第二級毒品甲
    基安非他命多次。嗣先後於：
  (一)九十四年七月二十六日晚上九時十五分許，在臺南縣鹽水鎮
    ○○路八○巷九號前為警查獲，而於查獲翌日凌晨一時十五
    分許，得甲○○同意後採其尿液送驗，其結果呈海洛因之代
    謝物嗎啡陽性反應。
  (二)九十四年八月三日上午十時許，在其友劉文龍嘉義縣水上鄉
    南和村後寮六一之一六號住處為警查獲，並扣得其所有施用
    剩餘之第一級毒品海洛因九包（合計淨重一四‧三八公克）
    、第二級毒品甲基安非他命三包（合計驗餘淨重二‧○四五
    二公克）、供施用第一級毒品海洛因所用之注射針筒二支、
    供施用第二級毒品甲基安非他命所用之吸食器一組、供施用
    第一級毒品海洛因及第二級毒品甲基安非他命所用之電子磅
    秤一台，而於查獲當日晚上七時五十分許，得甲○○同意後
    採其尿液送驗，其結果呈海洛因之代謝物嗎啡陽性反應及甲
    基安非他命陽性反應。
  (三)九十四年十二月三十一日中午十二時十分許，在嘉義市○○
    路及建國路口為警查獲，並扣得其所有供施用第一級毒品海
    洛因所用之注射針筒四支、美娜水六瓶、美娜水空瓶四個及
    夾練袋一個，而於查獲當日下午四時十二分許，得甲○○同
    意後，採其尿液送驗，其結果呈海洛因之代謝物嗎啡陽性反
    應，始悉上情。
二、案經嘉義縣警察局水上分局報告臺灣嘉義地方法院檢察署檢
    察官偵查起訴及臺南縣警察局新營分局報告臺灣臺南地方法
    院檢察署檢察官、嘉義市警察局第一分局報告臺灣嘉義地方
    法院檢察署檢察官移送併辦。
    理  由
一、本件係經被告甲○○於準備程序當庭表示認罪，而經本院裁
    定以簡式審判程序加以審理，則依據刑事訴訟法第二百七十
    三條之二、同法第一百五十九條第二項之規定，不適用傳聞
    法則有關限制證據能力之相關規定，合先敘明。
二、上開事實，業據被告甲○○於警詢、偵查及本院坦承不諱，
    而其上開九十四年八月三日為警查獲所採集之尿液，經送請
    臺灣檢驗科技股份有限公司檢驗結果，確呈施用第一級毒品
    海洛因之代謝物嗎啡陽性反應及第二級毒品甲基安非他命之
    陽性反應，上開九十四年七月二十七日及九十四年十二月三
    十一日為警查獲所採集之尿液，經分別送請長榮大學及高雄
    市立凱旋醫院檢驗結果，確呈施用第一級毒品海洛因之代謝
    物嗎啡陽性反應，有臺灣檢驗科技股份有限公司濫用藥物尿
    液檢驗報告及代號與真實姓名對照表（見第九九二號偵查卷
    第二五、二六頁）、九十四年八月二十五日長榮大學尿液檢
    驗確認報告及代號與真實姓名對照表（見第0000000
    000號警卷第五、六頁）及九十五年三月十六日高雄市立
    凱旋醫院濫用藥物尿液檢驗報告及代號與真實姓名對照表（
    見本院卷第一一五頁、第0000000000號警卷第一
    六頁）在卷可稽，且被告為警查獲時所扣得之白色粉末一包
    ，經送法務部調查局檢驗結果，確含第一級毒品海洛因成分
    ，亦有法務部調查局九十四年十一月十八日調科壹字第一八
    ○○○二○九七號鑑定通知書附卷可稽（見本院卷第三三頁
    ），且被告為警查獲時所扣得之白色粉末九包及透明晶體三
    包，分經送法務部調查局及憲兵司令部刑事鑑識中心檢驗結
    果，認該九包白粉均含第一級第六項毒品海洛因成分，另三
    包透明晶體則有甲基安非他命成分，有法務部調查局九十四
    年十月二十日調科壹字第一八○○○二○八三號鑑定通知書
    （見本院卷第二八頁）及憲兵司令部刑事鑑識中心九十四年
    十月二十四日（九四）安鑑字第二四六八號鑑驗通知書（見
    本院卷第二六頁）附卷可稽，復有被告所有供施用第一級毒
    品海洛因所用之注射針筒六支、美娜水六瓶、美娜水空瓶四
    個、夾練袋一個、電子磅秤一台及供施用第二級毒品甲基安
    非他命所用之吸食器一組扣案可資佐證，足認被告前開自白
    與事實相符，堪以採信。再查被告曾於九十年間因施用毒品
    案件，經臺灣臺南地方法院以九十年度毒聲字第一五一九號
    裁定送勒戒處所觀察、勒戒後，認無繼續施用毒品之傾向，
    於九十年八月十三日執行完畢，有臺灣高等法院被告前案紀
    錄表在卷可參，是被告於觀察勒戒執行完畢釋放後，五年內
    再犯施用毒品罪，自應依法論罪科刑。
三、查海洛因及甲基安非他命分屬毒品危害防制條例第二條第二
    項第一款之第一級毒品及同條項第二款所列之第二級毒品，
    核被告所為，係犯毒品危害防制條例第十條第一項之施用第
    一級毒品罪及同條例第十條第二項之施用第二級毒品罪。被
    告因施用第一級毒品海洛因及甲基安非他命而持有海洛因及
    甲基安非他命之低度行為，為其施用之高度行為所吸收，不
    另論罪。其先後多次施用海洛因、甲基安非他命之犯行，時
    間緊接，犯罪構成要件相同，顯係基於概括犯意為之，為連
    續犯，依刑法第五十六條規定，以一罪論，並加重其刑。又
    被告所犯上開二罪，犯意各別，行為互異，罪名有異，應予
    分論併罰。查被告前因犯贓物罪及竊盜罪，經臺灣臺南地方
    法院於九十一年十一月十一日以九十一年度易字第一三七○
    號判決分別處有期徒刑二月及四月確定，又因施用第一級毒
    品罪經臺灣臺南地方法院於九十二年四月十五日以九十二年
    度訴字第三一三號判決處有期徒刑八月確定，上開三罪經臺
    灣臺南地方法院以九十二年度聲字第一二○三號裁定定應執
    行之刑有期徒刑一年，而於九十三年七月三十一日縮刑期滿
    執行完畢，其於有期徒刑執行完畢後五年內，再犯本案之罪
    ，為累犯，併依刑法第四十七條之規定加重其刑，並遞加重
    之。公訴人雖僅起訴被告自九十四年五月下旬某日起至同年
    八月一日止之施用第一級毒品海洛因及第二級毒品甲基安非
    他命犯行，然其餘施用行為，既與起訴部分具有連續犯裁判
    上一罪之關係，自為起訴效力所及，應併予究審。爰審酌被
    告前曾多次因施用毒品觸法，仍不知悛悔，又施用足以導致
    精神障礙、性格異常，甚至造成生命危險之毒品，戕害一己
    之身體健康，對社會治安可能之危害程度非微，惟其犯罪後
    尚能坦承犯行等一切情狀，就連續施用第一級及第二級毒品
    部分，分別量處如主文所示之刑，並定其應執行刑。扣案之
    海洛因九包（合計淨重一四‧三八公克）及第二級毒品甲基
    安非他命三包（合計驗餘淨重二‧○四五二公克），係屬毒
    品危害防制條例第二條第二項第一款、第二款所定之第一級
    、第二級毒品，應依毒品危害防制條例第十八條第一項前段
    之規定，宣告沒收銷燬之。另扣案之上開毒品海洛因外包裝
    袋九個、注射針筒六支、美娜水六瓶、美娜水空瓶四個及夾
    練袋一個，係被告所有供犯本件施用第一級毒品罪所用之物
    ，上開毒品甲基安非他命外包裝袋三個及吸食器一組，係被
    告所有供犯本件施用第二級毒品罪所用之物，電子磅秤一台
    係被告所有供犯本件施用第一級及第二級毒品罪所用之物，
    業據被告於供承在卷，併均依刑法第三十八條第一項第二款
    規定宣告沒收。
據上論斷，應依刑事訴訟法第二百七十三條之一第一項、第二百
九十九條第一項前段，毒品危害防制條例第十條第一項、第二項
、第十八條第一項前段，刑法第十一條前段、第五十六條、第四
十七條、第五十一條第五款、第三十八條第一項第二款，判決如
主文。
本案經檢察官吳咨泓到庭執行職務。
中    華    民    國  九十五  年    三  月   三十一   日
                  刑事第四庭    法  官  鄭雅文
以上正本證明與原本無異。
如不服本判決，應於判決送達後十日內，向本院提出上訴狀。
中    華    民    國  九十五  年    三  月   三十一   日
                                書記官  鄭翔元
附錄論罪科刑法條：
毒品危害防制條例第十條
施用第一級毒品者，處 6 月以上 5 年以下有期徒刑。
施用第二級毒品者，處 3 年以下有期徒刑。


司法院資訊處製作；財團法人民間司法改革基金會備份。
